【裁判字號】    97,訴,4286
【裁判日期】    971118
【裁判案由】    毒品危害防制條例
【裁判全文】
臺灣板橋地方法院刑事判決              97年度訴字第4286號
公  訴  人  臺灣板橋地方法院檢察署檢察官
被      告  甲○○
上列被告因違反毒品危害防制條例案件，經檢察官提起公訴（97
年度毒偵字第7069號），本院訊問被告為有罪陳述後，改依簡式
審判程序審理，並判決如下：
    主  文
甲○○施用第一級毒品，累犯，處有期徒刑捌月，扣案之海洛因
壹包（驗餘淨重零點壹零陸玖公克）沒收銷燬之。
    事  實
一、甲○○於民國92年間因施用毒品案件，經臺灣高雄地方法院
    以92年度毒聲字第287 號裁定送觀察、勒戒後，認有繼續施
    用毒品傾向，再以92年度毒聲字第682 號裁定令入戒治處所
    施以強制戒治，於92年8 月1 日停止戒治付保護管束，至93
    年1 月28日保護管束期滿執行完畢，由臺灣高雄地方法院檢
    察署檢察官於93年4 月2 日以93年度戒毒偵字第234 號為不
    起訴處分確定。詎明知海洛因係毒品危害防制條例第2 條第
    2 項第1 款所定之第一級毒品，依法不得施用、持有，竟基
    於施用第一級毒品海洛因之犯意，於97年8 月17日下午14時
    許，在臺北縣中和市○○街45號之「青山旅館」803 室，以
    針筒注射之方式，施用第一級毒品海洛因1 次。嗣經警於翌
    日（即18日）凌晨3 時許在上址前為警查獲，並扣得第一級
    毒品海洛因1 小包（共計驗餘淨重0.1069公克），經警採驗
    尿液結果，呈嗎啡陽性反應，而悉上情。
二、案經臺北縣政府警察局中和分局報告臺灣板橋地方法院檢察
    署檢察官偵查起訴。
    理  由
一、訊據被告甲○○警詢、偵查及本院審理中，對上揭事實均已
    坦承不諱，而被告經警於97年8 月18日上午7 時52分許採尿
    送驗結果（檢體編號：E0000000號），呈嗎啡陽性反應，有
    姓名代碼對照表、臺灣檢驗科技股份有限公司濫用藥物尿液
    檢驗報告各1 件在卷可查（見偵查卷第29頁、第30頁）。此
    外，並有白色粉末1 包扣案可稽，經鑑驗結果確屬海洛因成
    分無誤（驗餘淨重0.1069公克），此有交通部民用航空局航
    空醫務中心毒品鑑定書1 件在卷可佐（見本院卷）。足見被
    告所為自白與事實相符，而得採為認定之依據。次查，被告
    於92年間因施用毒品案件，經臺灣高雄地方法院以92年度毒
    聲字第287 號裁定送觀察、勒戒後，認有繼續施用毒品傾向
    ，再以92年度毒聲字第682 號裁定令入戒治處所施以強制戒
    治，於92年8 月1 日停止戒治付保護管束，至93 年1月28日
    保護管束期滿執行完畢乙節，有臺灣高等法院被告前案紀錄
    表及刑案查註紀錄表各1 件在卷可稽。被告於上開強制戒治
    執行完畢後再犯本件施用毒品犯行，事證明確，犯行堪以認
    定。
二、按海洛因屬毒品危害防制條例第2 條第2 項第1 款所列之第
    一級毒品，核被告甲○○所為，係犯毒品危害防制條例第10
    條第1 項之施用第一級毒品海洛因罪。其施用前後非法持有
    第一級毒品之低度行為，已為施用之高度行為所吸收，不另
    論罪。又查，被告前於86年間因違反肅清煙毒條例案件，經
    臺灣高雄地方法院以86年度訴字第1851號判處有期徒刑3 年
    3 月，於86年7 月28日確定，入監執行後，於89年11月28日
    假釋出監付保護管束，期間因另犯施用毒品案件經撤銷假釋
    執行殘刑，於96年2 月18日縮刑期滿執行完畢乙節，有臺灣
    高等法院被告前案紀錄表1 件在卷可稽。被告於上開有期徒
    刑執行完畢後，5 年內故意再犯本件有期徒刑以上之罪，為
    累犯，應依刑法第47條第1 項之規定加重其刑。爰審酌被告
    已有施用毒品紀錄，竟又為本件犯行，顯見其未知戒除毒癮
    ，意志力薄弱，並考量施用毒品乃自戕行為，所生危害非鉅
    ，暨被告坦承施用毒品犯行之犯後態度等一切情狀，量處如
    主文所示之刑。扣案之海洛因1 小包（驗餘淨重0.1069公克
    ）為毒品，已認定如前，爰依毒品危害防制條例第18條第1
    項前段之規定宣告沒收銷燬之。
三、末按「除被告所犯為死刑、無期徒刑、最輕本刑為三年以上
    有期徒刑之罪或高等法院管轄第一審案件者外，於前條第一
    項程序進行中，被告先就被訴事實為有罪之陳述時，審判長
    得告知被告簡式審判程序之旨，並聽取當事人、代理人、辯
    護人及輔佐人之意見後，裁定進行簡式審判程序」，刑事訴
    訟法第273 條之1 第1 項定有明文。查本件被告涉犯之毒品
    危害防制條例第10條第1 項之施用毒品罪，法定本刑並非最
    輕本刑為3 年以上有期徒刑之罪，且被告於本院準備程序期
    日中已就被訴事實為有罪之陳述，經告知被告簡式審判程序
    之旨後，被告及公訴人對於本件改依簡式審判程序審理亦均
    表示無意見，是本院即依前揭刑事訴訟法規定，裁定本件進
    行簡式審判程序，附此敘明。另依「法院辦理刑事訴訟案件
    應行注意事項」第144 點之規定，有罪判決書應記載之「犯
    罪事實」，係指符合犯罪構成要件之具體社會事實，如被告
    犯罪之時間、地點、手段以及其他該當於犯罪構成要件而足
    資認定既判力範圍之具體社會事實。至於構成要件以外之其
    他適用法律事實，例如刑法總則之加重或減輕事由，可無須
    在「犯罪事實」欄中記載。爰依上開規定記載本件犯罪事實
    欄，併此敘明。
據上論斷，應依刑事訴訟法第273 條之1 第1 項、第299 條第1
項前段，毒品危害防制條例第10條第1 項、第18條第1 項前段，
刑法第11條前段、第47條第1 項，判決如主文。
本案經檢察官王家春到庭執行職務。
中    華    民    國    97    年    11    月    18    日
                  刑事第二十庭  審判長法  官  汪怡君
                                      法  官  楊仲農
                                      法  官  楊筑婷
上列正本證明與原本無異。
如不服本判決，應於判決送達後10日內敘明上訴理由，向本院提
出上訴狀 (應附繕本) ，上訴於臺灣高等法院。其未敘述上訴理
由者，應於上訴期間屆滿後20日內向本院補提理由書「切勿逕送
上級法院」。
                                      書記官  田世杰
中    華    民    國    97    年    11    月    18    日
附錄本案論罪科刑法條全文：
毒品危害防制條例第10條
施用第一級毒品者，處六月以上五年以下有期徒刑。
施用第二級毒品者，處三年以下有期徒刑。


司法院資訊處製作；財團法人民間司法改革基金會備份。
